臺灣士林地方法院民事判決　　　　　　　 100年度訴字第91號
原　　　告　賴永富
訴訟代理人　劉韋廷律師
複　代理人　林財生
　　　　　　趙乃怡
　　　　　　賴昱任
被　　　告　國苯物流有限公司
法定代理人　蔣輝明
訴訟代理人　林萬來
被　　　告　周萬英
訴訟代理人　李建德
　　　　　　王學道
上列當事人間請求損害賠償事件，本院於民國100 年5 月30日言
詞辯論終結，判決如下：
    主      文
被告應連帶給付原告新臺幣拾伍萬陸仟壹佰陸拾柒元，及自民
國九十九年九月十四日起至清償日止，按年息百分之五計算之利
息。
訴訟費用由被告連帶負擔五分之一，餘由原告負擔。
本判決第一項得假執行；但被告如以新臺幣拾伍萬陸仟壹佰陸
拾柒元為原告預供擔保，得免為假執行。
原告其餘假執行之聲請駁回。
    事實及理由
一、原告起訴主張：被告周萬英原受僱於被告國苯物流有限公司
    （下稱國苯公司，該公司原名永安物流有限公司）擔任司機
    ，民國98年7 月10日清晨6 時50分許，被告周萬英為執行其
    業務，駕駛車牌號碼206-KL號之曳引車，沿臺北市○○區○
    ○路西往東方向行駛，於行經重陽路125 巷口時，疏未注意
    該處設有禁止大貨車左轉之標誌，即貿然違規左轉，適原告
    騎乘車牌號碼GOX-136 號普通重型機車自重陽路對向而來，
    被告周萬英駕駛之曳引車右後車尾遂與原告騎乘之機車前車
    頭擦撞，原告因此人車倒地，受有右側橈骨及尺骨開放性骨
    折、右側腓股開放性骨折、右側顴骨閉鎖性骨折、右側上臂
    及足部撕裂傷、腦震盪等傷害，為此，爰依民法第191 條之
    2 、第184 條第1 項前段、第193 條、第195 條、第188 條
    等規定，訴請被告等連帶賠償原告醫療費新臺幣（下同）12
    ,487元、交通費10,000元、看護費30,000元、無法工作之薪
    資損害323,400 元、減少勞動能力之損害1,653,624 元、精
    神慰撫金200,000 元，合計2,229,511 元及其遲延利息等語
    。並聲明：(一)被告等應連帶給付原告2,229,511 元，及自起
    訴狀繕本送達翌日起至清償日止，按年息5%計算之利息。
    (二)願供擔保，請准宣告假執行。
二、被告等則均以：(一)原告雖主張其月薪為42,000元，然並未就
    此提出證明，自應以勞工基本工資計算其因傷無法工作期間
    之薪資損害，較為合理。(二)原告並無減少勞動能力之情形，
    自不得請求減少勞動能力之損害。(三)原告請求之慰撫金金額
    過高等語，資為抗辯。並均聲明：(一)原告之訴及假執行之聲
    請均駁回。(二)如受不利判決，願供擔保，請准宣告免為假執
    行。
三、原告主張被告周萬英原受僱於被告國苯公司擔任司機，於前
    述時間、地點駕駛曳引車，因違規左轉，過失撞傷原告，致
    其受有右側橈骨及尺骨開放性骨折、右側腓股開放性骨折、
    右側顴骨閉鎖性骨折、右側上臂及足部撕裂傷、腦震盪之傷
    害等情，業據其提出臺北市車輛行車事故鑑定委員會鑑定意
    見書、臺灣士林地方法院檢察署99年度調偵字第108 號起訴
    書、診斷證明書等影本為證，且為被告等所不爭執，復經本
    院依職權調取本院99年度審交簡字第185 號業務過失傷害案
    件刑事卷宗查明無誤，自堪信為真實。
四、按汽車、機車或其他非依軌道行駛之動力車輛，在使用中加
    損害於他人者，駕駛人應賠償因此所生之損害；受僱人因執
    行職務，不法侵害他人之權利者，由僱用人與行為人連帶負
    損害賠償責任。民法第191 條之2 前段、第188 條第1 項前
    段分別定有明文。又不法侵害他人之身體或健康者，對於被
    害人因此喪失或減少勞動能力或增加生活上之需要時，應負
    損害賠償責任；不法侵害他人之身體、健康、名譽、自由、
    信用、隱私、貞操，或不法侵害其他人格法益而情節重大者
    ，被害人雖非財產上之損害，亦得請求賠償相當之金額。民
    法第193 條第1 項、第195 條第1 項前段亦有明定。是原告
    既遭被告周萬英駕車過失撞傷，已如前述，揆諸前揭規定，
    其請求被告周萬英與其僱用人即被告國苯公司連帶賠償其所
    受損害，自屬有據。茲就原告主張之各項損害金額是否可採
    ，審酌判斷如下：
  (一)醫療費12,487元、交通費10,000元、看護費30,000元：被告
    等均不爭執，應予准許。
  (二)薪資損害323,400 元：原告雖主張其因本件車禍受傷而無法
    工作之日數為190 日，並應以每日1,400 元之工資計算其所
    受損害云云。然查，原告因本件車禍受傷，所需休養期間為
    6 個月，此業據國防醫學院三軍總醫院於100 年4 月26日以
    院三醫勤字第1000005916號函回覆明確（本院卷第26頁），
    是原告因傷不能工作之期間應為6 個月，洵堪認定。又原告
    固提出工作日報表及在職證明書影本各1 件（本院99年度湖
    調字第121 號卷第45頁、本院卷第25頁），以證明其每日薪
    資為1,400 元，然其工作性質為按日計酬之建築工地粗工，
    此業據原告自承在卷，顯見其每月工作日數並非固定，而原
    告復未能證明其於發生本件車禍前，就未來6 個月內，已有
    何既定之工作計畫，自不能逕以每月工作30日、工資合計42
    ,000元計算其薪資損害，而應以被告等所稱按勞工基本工資
    計算，較為可採，是以原告因傷無法工作期間（98年7 月10
    日至99年1 月9 日）之基本工資每月17,280元計算，原告所
    受之薪資損害應為103,680 元（17280 ×6 ＝103680）。
  (三)減少勞動能力損害1,653,624 元：原告雖主張其因右手第4
    、5 指肌腱斷裂，而有減少勞動能力之情形，然經本院向國
    防醫學院三軍總醫院查詢結果，認依原告目前情形，並未達
    勞工保險條例第53條附表「勞工保險殘廢給付標準表」內所
    列之障害狀態，此有該院100 年4 月26日院三醫勤字第1000
    005916號函文在卷可佐（本院卷第26頁），是原告主張其有
    減損勞動能力之情事，尚非可信。至原告雖指上開回函所引
    用之「勞工保險殘廢給付標準表」與現行之「勞工保險失能
    給付標準附表」內容不同，且原告右手第4 、5 指伸指肌腱
    斷裂，應符合「勞工保險失能給付標準附表」第11-59 項所
    稱「一手拇指及食指以外之任何手指，共有2 指喪失機能」
    ，縱不符合，依其受傷情形亦有減少勞動能力之情形云云，
    惟查，有關「勞工保險失能給付標準附表」第11-59 項所載
    之「一手拇指及食指以外之任何手指，共有2 指喪失機能」
    ，於「勞工保險殘廢給付標準表」障害項目第112 項亦有相
    同內容，自難認國防醫學院三軍總醫院有何漏未斟酌原告是
    否符合該項失能狀況之情事；況查，原告為28年6 月12日出
    生，於車禍發生時已年逾70歲，早已超過勞動基準法所定65
    歲之強制退休年齡，縱其於車禍受傷時仍有從事工作之事實
    ，惟以其年逾70歲之高齡及體能狀況，是否能如其主張繼續
    從事建築粗工之工作至平均餘命屆滿時，實不無疑問，原告
    復未能提出具體證據證明其在本件車禍發生前，依其體能狀
    況，確得繼續工作至平均餘命屆滿時，則其主張受有勞動能
    力減損之損害，自無可採。是以，原告請求被告等連帶賠償
    其減少勞動能力所受之損害，即不應准許，且其聲請就有關
    勞動能力是否減損乙事，再送國防醫學院三軍總醫院鑑定，
    亦無必要，併此敘明。
  (四)精神慰撫金200,000 元：本院爰斟酌原告未受教育，受傷前
    從事建築粗工工作，每日薪資1,400 元，名下有自住房地，
    因本件車禍受傷，共住院治療30餘日，骨折部分經6 個月之
    復原期間始癒合，現右手手指受傷部分尚未復原，需再接受
    肌腱縫合手術；另被告周萬英為國中畢業，擔任曳引車司機
    ，每月薪資約5 、6 萬元，名下有房屋及土地數筆、汽車1
    輛；被告國苯公司之資本額3,000 萬元，主要營業項目為貨
    櫃運輸，員工約17名，共有10多輛曳引車，及車禍經過、原
    告受傷程度，並兩造身份、地位、經濟能力、財產狀況等一
    切情狀，認原告請求被告等連帶賠償精神慰撫金20萬元，尚
    屬適當，應可准許。
  (五)綜上所述，原告得請求被告等連帶賠償之金額合計應為356,
    167 元（12487+10000+30000+103680+200000=356167）。
五、從而，原告本於侵權行為之法律關係，於請求被告等連帶給
    付356,167 元，及自起訴狀繕本送達翌日即99年9 月14日起
    至清償日止，按年息5%計算之利息之範圍內，為有理由，應
    予准許；至逾此範圍之請求，則屬無據，應予駁回。又本件
    原告勝訴部分，因所命給付之金額未逾50萬元，爰依民事訴
    訟法第389 條第1 項第5 款之規定，依職權宣告假執行，並
    依被告之聲請，宣告其如預供主文第4 項所定之擔保金額，
    得免為假執行；至原告敗訴之部分，其假執行之聲請，已失
    所附麗，應予駁回。
六、本件判決基礎已臻明確，兩造其餘攻防方法及訴訟資料經本
    院斟酌後，核與判決結果不生影響，故不另一一論述，併此
    敘明。
七、據上論結，原告之訴為一部有理由，一部無理由，依民事訴
    訟法第79條、第85條第2 項、第389 條第1 項第5 款、第39
    2 條第2 項判決如主文。
中    華    民    國   100    年    6     月    10    日
                  民事第二庭  法  官  馬傲霜
以上正本係照原本作成。
如對本判決上訴須於判決送達後 20 日內向本院提出上訴狀。如
委任律師提起上訴者，應一併繳納上訴審裁判費，否則本院得不
命補正逕行駁回上訴。
中    華    民    國   100    年    6     月    14    日
                              書記官  張方俞